Inventaris van het archief van het Militair Gezag in Zuid-Holland, 1944-1947
Nationaal Archief, Den Haag
- GRENSVAK WEST VAN HET KORPS GRENSBEWAKING E, 11
  - Stafbureau, 11.1
    - Niet naar onderwerp ingedeelde stukken, 11.1.1
      - Ingekomen en doorslagen van uitgaande stukken, met agenda's, 1945-1947; 754-761; 8 pakken
        - 4351-4889 1946-1947, 761
      - Ingekomen bij en doorslagen van uitgaande stukken van de Transportafdeling, 1946; 762; 1 omslag
    - Naar onderwerp ingedeelde stukken, 11.1.2
      - Organisatie, 11.1.2.1
        - Nota betreffende taakomschrijving, algemene instructies en aanwijzing van commandanten en Haven Controle Officieren, 1945; 763; 1 stuk
        - Handboek voor de commandant van het Korps Grensbewaking, c. 1945; 764; 1 deel
      - Financiën, 11.1.2.2
        - Giroboek, 1945-1946; 765; 1 deel
        - Kasboeken, 1945-1946; 766; 1 omslag
        - Instructies bestemd voor de betaalmeester, 1945-1946; 767; 1 omslag
        - Accountantsrapport van J. Navarro betreffende de controle van de administratie over de periode 13 juni - 31 december 1945, 1946; 768; 1 omslag
      - Personeel, 11.1.2.3
        - Register van uitgegeven identiteitskaarten en nummers pay-books, c. 1944-1946; 769; 1 deel
        - Register van zowel militair als burgerlijk personeel werkzaam in het gehele grensvak, c. 1944-1946; 770; 1 deel
        - Ingekomen en doorslagen van uitgaande stukken, met agenda's, 1944-1947; 771-772; 2 pakken
          - Ingekomen stukken, met agenda's 1944-1946, 771
          - Uitgaande stukken, met agenda's 1945-1947, 772
        - Ingekomen en doorslagen van uitgaande geheime stukken, met agenda, 1945-1946; 773; 1 omslag
        - Personeelsdossiers, 1945-1946; 774-781; 8 pakken
          - A-Br, 774
            Openbaarheid beperkt tot 1 januari 2022
          - Bu-Go, 775
          - Gr-Ja, 776
          - Je-La, 777
          - Le-N, 778
          - O-Sc, 779
          - Se-Vi, 780
          - Vl-Z, 781
        - Instructies en richtlijnen bestemd voor het personeel, 1945-1946; 782; 1 omslag
        - Staten met personeelsoverzichten, 1945-1946; 783; 1 omslag
        - Registers van de dagelijkse sterkte van het Stafbureau en het troependetachement, 1945-1946; 784; 1 pak
        - Register van ingekomen instructies en richtlijnen voor het personeel, 1945-1946; 785; 1 deel
        - Register van personeel werkzaam bij de Staf, c. 1945-1946; 786; 1 deel
        - Dagelijkse sterkterapporten van aanwezig militair en burgerlijk personeel in verschillende grensvakken, 1945-1947; 787-788; 2 omslagen
          - Grensvak E, 787
          - Grensvak West, 788
      - Rapportage, 11.1.2.4
        - Rapporten van kapitein Burger, Haven Controle Officier in Zeeland, betreffende zijn bevindingen tijdens de detachering bij de Engelse port-security te Antwerpen en zijn bezoek aan de havens van Bergen op Zoom, Hansweert en Wemeldinge, 1945; 789; 1 omslag
        - Dagrapporten van het Interneringskamp Spijkerboor, 1945-1946; 790; 1 omslag
        - Weekrapporten van de haven controle officiers over hun werkzaamheden, alfabetisch geordend op plaatsnaam, 1945-1946; 791; 1 pak
        - Rapporten van haven controle officiers betreffende grensmeldingen, smokkelwaar en aangehouden personen, alfabetisch geordend op plaatsnaam, 1945-1946; 792; 1 pak
        - Weekrapporten van de Compagnie Amsterdam en Rotterdam, 1946; 793; 1 omslag
        - Rapport betreffende de werkzaamheden van de Grensbewaking en de dienst In- en Aanvoer te Rotterdam en Hoek van Holland, met geleidebrief, 1946; 794; 1 omslag
      - Taak, 11.1.2.5
        - Processen-verbaal van verhoren met gedetineerden en verzoeken om vrijlating, 1945; 795; 1 omslag
        - Stukken betreffende de beantwoording van vragen inzake richtlijnen en instructies over grensbewaking, 1945-1946; 796; 1 omslag
  - Onderdelen, 11.2
    - Compagnie Amsterdam, 11.2.01
      - Kasboeken, 1946; 797; 1 omslag
      - Mutatiestaten, 1946; 798; 1 pak
      - Stukken betreffende de beantwoording van financiële vragen, 1946; 799; 1 omslag
      - Instructies en mededelingen voor het personeel, 1946; 800; 1 omslag
      - Ingekomen en doorslagen van uitgaande stukken, met agenda, 1946-1947; 801; 1 pak
    - Compagnie Rotterdam, 11.2.02
      - Ingekomen en doorslagen van uitgaande stukken, met agenda's, 1946; 802-803; 2 pakken
        - Ingekomen stukken, 802
        - Uitgaande stukken, 803
      - Weekrapporten betreffende de organisatie en werkzaamheden, 1946; 804; 1 omslag
    - Compagnie Terneuzen II, 11.2.03
      - Ingekomen en doorslagen van uitgaande stukken betreffende personeel, met agenda's, 1944-1946; 805-808; 2 pakken en 1 deel
        - Agenda ingekomen stukken 1945-1946, 805; deel
        - Ingekomen stukken 1-600 1944-1945, 806
        - Ingekomen stukken 601-1205 1945-1946, 807
        - Uitgaande stukken, met agenda 1945-1946, 808
      - Agenda van ingekomen en uitgaande stukken van de pelotonscommandant, 1945; 809; 1 deel
      - Agenda van ingekomen en uitgaande stukken van de compagniescommandant, 1945-1946; 810; 1 deel
      - Instructies en orders voor het personeel, 1945-1946; 811; 1 omslag
    - Haven Controle Officier Delfzijl, 11.2.04
      - Ingekomen en doorslagen van uitgaande stukken betreffende personeel, 1945-1946; 812; 1 omslag
      - Agenda van ingekomen en uitgaande stukken, 1945-1946; 813; 1 deel
    - Haven Controle Officier Dordrecht, 11.2.05
      - Agenda van ingekomen en uitgaande stukken, 1945-1946; 814; 1 deel
    - Haven Controle Officier Hansweert, 11.2.06
      - Ingekomen en doorslagen van uitgaande stukken, alfabetisch geordend, met agenda's, 1945-1946; 815; 1 omslag
      - Dagboeken van de werkzaamheden over de periode 20 september 1945 - 25 oktober 1946, 1945-1946; 816; 1 omslag
    - Haven Controle Officier Harlingen, 11.2.07
      - Ingekomen en doorslagen van uitgaande stukken, 1945-1946; 817; 1 pak
    - Haven Controle Officier Terneuzen, 11.2.08
      - Ingekomen en doorslagen van uitgaande stukken, met agenda, 1945-1946; 818; 1 pak
    - Haven Controle Officier Zeeland (Bergen op Zoom), 11.2.09
      - Ingekomen en doorslagen van uitgaande stukken, alfabetisch geordend, met agenda's, 1945-1946; 819-820; 1 pak en 1 omslag
        - Agenda's, 819
        - A-Z, 820; pak
      - Stukken betreffende de opheffing, 1945-1946; 821; 1 omslag
      - Register van binnen- en uitgevaren schepen over de periode 21 oktober 1945 - 15 maart 1946, 1945-1946; 822; 1 deel
    - Interneringskamp Spijkerboor, 11.2.10
      - Journaal over de periode 11 september - 31 december 1945, 823; 1 deel
      - Dagboek van de commandant over de periode 30 augustus -, 23 november 1945; 824
        Dit inventarisnummer is alleen als kopie te raadplegen.
        1945.
        1 deel
      - Ingekomen en doorslagen van uitgaande stukken, met agenda's, 1945-1946; 825-827; 2 pakken en 1 omslag
        - Agenda's, 825; omslag
        - 1945-1946, 826
        - 1946, 827
      - Kasboek met inbeslaggenomen en terugbetaalde gelden van gedetineerden, 1945-1946; 828; 1 deel
      - Kasboeken, 1945-1946; 829; 1 omslag
      - Stukken betreffende het in vrijheid stellen/de overdracht aan diverse politiekorpsen van gedetineerden, alfabetisch geordend op gedetineerde, 1945-1946; 830; 1 pak
      - Register met opgelegde straffen aan gedetineerden, 1945-1946; 831; 1 deel
      - Register met persoonsgegevens van gedetineerden, 1945-1946; 832; 1 deel
      - Register van door gedetineerden ingeleverde kledingstukken en gebruiksvoorwerpen, 1945-1946; 833; 1 deel
      - Agenda van ingekomen stukken aan en uitgaande stukken van gedetineerden, 1945-1946; 834; 1 deel
- COMMISSARIAAT NOODVOORZIENING B.2; DISTRICTEN, 12
  - Den Haag, 12.1
    - Ingekomen dagrapporten van de districten Gouda en Leiden, 1945; 835; 1 omslag
    - Ingekomen en doorslagen van uitgaande stukken, alfabetisch geordend, 1945; 836; 1 pak
    - Ingekomen en doorslagen van uitgaande stukken, chronologisch geordend, 1945; 837; 1 pak
    - Stamkaarten van het personeel, 1945; 838; 1 omslag
    - Stukken ingekomen bij het districtshoofd G. Jenneskens, 1945; 839; 1 omslag
    - Stukken betreffende de distributie van voorraden via de centrale keukens, 1945; 840; 1 pak
    - Stukken betreffende de werkzaamheden van secties van het district, 1945; 841-843; 1 pak en 2 omslagen
      - Sectie Kolen, 841
      - Sectie Technische Noodvoorziening, 842
      - Sectie Textiel en Schoeisel, 843; pak
    - Rapporten en verslagen van diverse diensten en secties, 1945; 844; 1 omslag
    - Correspondentie met het Commissariaat Noodvoorziening B.2, 1945; 845; 1 pak
  - Dordrecht, 12.2
    - Correspondentie, 1945; 846-850; 1 pak en 4 omslagen
      - Base Supply Depot Rotterdam, 846
      - Militair Commissariaat te Dordrecht, 847
      - Netherlands District, 848
      - Staf Commissariaat Noodvoorziening B.2, 849; pak
      - Vertrouwenslieden, 850
    - Ingekomen en doorslagen van uitgaande stukken, 1945; 851; 1 pak
    - Stukken ingekomen bij en doorslagen van uitgaande stukken van het hoofd van de sectie Technische Noodvoorziening, 1945; 852; 1 omslag
    - Processen-verbaal van een ongeval en van diefstal, 1945; 853; 1 omslag
    - Rapporten, staten en verslagen betreffende voorraden, 1945; 854; 1 omslag
    - Richtlijnen voor de opbouw van de organisatie van Recce-Parties en staten van dislocatieleiders, leiders uitdeelposten en assistenten uitdeelposten, 1945; 855; 1 omslag
    - Voorschriften en richtlijnen betreffende en de organisatie van de noodvoorziening in het district, 1945; 856; 1 omslag
    - Stukken betreffende de aflevering van producten, 1945; 857; 1 omslag
    - Stukken betreffende de verstrekking van zuivelproducten, 1945; 858; 1 omslag
    - Agenda's van ingekomen en uitgaande stukken, 1945; 859; 1 omslag
    - Notulen van vergaderingen van de regionale leiders van de Centrale Keukens, het Commissariaat Noodvoorziening B.2 en het Aan- en Verkoopbureau van Akkerbouwproducten, met bijlagen, 1945; 860; 1 omslag
  - Gorinchem, 12.3
    - Dagrapporten en verslagen van besprekingen, 1945; 861; 1 omslag
    - Doorslagen van uitgaande stukken, 1945; 862; 1 pak
    - Ingekomen stukken, alfabetisch geordend, 1945; 863; 1 pak
    - Stamkaarten van het personeel, 1945; 864; 1 omslag
    - Instructies en circulaires met administratieve voorschriften, 1945; 865; 1 omslag
    - Stukken met diverse gegevens welke zijn gebruikt door de sectie Inlichtingen, met inhoudsopgave, 1945; 866; 1 omslag
  - Gouda, 12.4
    - Ingekomen en doorslagen van uitgaande stukken, alfabetisch geordend, 1945; 867; 1 pak
    - Stukken betreffende de personele bezetting van en instructies voor voedseldistributiepunten, 1945; 868; 1 omslag
    - Stukken betreffende de verstrekking van kolen, 1945; 869; 1 omslag
    - Stukken betreffende de voedseldistributie in het district Gouda, 1945; 870; 1 omslag
    - Stukken betreffende de werkzaamheden van de secties en afdelingen van het district Gouda, 1945; 871-877; 7 omslagen
      - Afdeling Bevoorrading, 871
      - Sectie Administratie en Financiën, 872
      - Sectie Centrale Keukens, 873
      - Sectie Communicatie, 874
      - Sectie Technische Dienst, 875
      - Sectie Textiel, 876
      - Sectie Transport, 877
    - Correspondentie met de centrale keukens in het district Gouda, 1945; 878; 1 pak
    - Correspondentie van het district Gouda, 1945; 879-883; 5 omslagen
      - Districten, 879
      - Interne correspondentie, 880
      - Militaire Commissaris voor Gouda, 881
      - Nederlandse Rode Kruis Hulpkorps, 882
      - Staf Commissariaat Noodvoorziening B.2, 883
  - Leiden, 12.5
    - Dagrapporten, 1945; 884; 1 pak
    - Ingekomen en doorslagen van uitgaande stukken, 1945; 885; 1 pak
    - Stamkaarten van het personeel, 1945; 886; 1 omslag
    - Stukken betreffende de werkzaamheden van de secties van het district, 1945; 887-891; 1 pak en 4 omslagen
      - Sectie Bevoorrading, 887; pak
      - Sectie Kolen en P.O.L., 888
      - Sectie Technische Noodvoorziening, 889
      - Sectie Textiel, 890
      - Sectie Transport, 891
    - Stukken betreffende de inventarisatie van de behoefte aan klompen en overalls, 1945; 892; 1 omslag
    - Correspondentie met het Commissariaat, 1945; 893; 1 omslag
    - Notulen van diverse vergaderingen, klad, 1945; 894; 1 omslag
  - Rotterdam, 12.6
    - Doorslagen van uitgaande stukken, alfabetisch geordend, 1945; 895; 1 pak
    - Ingekomen en doorslagen van uitgaande stukken van de sectie Textiel, 1945; 896; 1 omslag
    - Ingekomen en doorslagen van uitgaande stukken van de sectie Relief (Work), alfabetisch geordend, 1945; 897; 1 pak
    - Ingekomen en doorslagen van uitgaande stukken van het Secretariaat, 1945; 898; 1 pak
    - Ingekomen stukken, alfabetisch geordend, 1945; 899; 1 pak
    - Stamkaarten van personeel, 1945; 900; 1 omslag
    - Stukken ingekomen bij en doorslagen van uitgaande stukken van M.C.H.M. Mathyi, hoofd van de sectie Kolen, P.O.L. en Transport Personenwagens, 1945; 901; 1 omslag
    - Kaarten betreffende de melkvoorziening in het district Rotterdam, 1945; 902; 1 omslag
    - Stukken betreffende de aanvoer en distributie van kolen, 1945; 903; 1 omslag
    - Stukken betreffende de opgave van handelsvoorraden door detaillisten, 1945; 904; 1 omslag
    - Stukken ingekomen bij J.J.W. Matti, hoofd van de sectie Centrale Keukens, 1945; 905; 1 omslag
    - Notulen van besprekingen met Engelse officieren en Engelse vertalingen van dagrapporten, 1945; 906; 1 omslag
    - Register van dagrapporten, 1945; 907; 1 deel
  - Rotterdam Base Supply Depot (B.S.D.), 12.7
    - Ingekomen en doorslagen van uitgaande stukken, 1945; 909; 1 pak
    - Correspondentie met diverse onderdelen van het Commissariaat Noodvoorziening, 1945; 910; 1 pak
    - Staat van bij de B.S.D. aanwezige voorraden, 1945; 911; 1 stuk
    - Staten van de verscheping van kolen op binnenvaartschepen, 1945; 912; 1 omslag